Config:
  hfst:
    Gen: ../../generator-gt-norm.hfstol
    Morph: ../../analyser-gt-norm.hfstol
  xerox:
    Gen: ../../generator-gt-norm.xfst
    Morph: ../../analyser-gt-norm.xfst
    App: lookup

Tests:
  Noun - : # skoolo o-stem
    skoola+N+Fem+Sg+Nom: skoola
    skoola+N+Fem+Sg+Obl: skoola
    skoola+N+Fem+Sg+Dat: skoolake
    skoola+N+Fem+Sg+Abl: skoolata
    skoola+N+Fem+Sg+Ins: skoolaha
    skoola+N+Fem+Sg+Gen: skoolako
    skoola+N+Fem+Sg+Gen+Kiiro: [skoolakiiro, skoolakiiri, skoolakiire]
    skoola+N+Fem+Pl+Nom: skooli
    skoola+N+Fem+Pl+Obl: skoolen
    skoola+N+Fem+Pl+Dat: skoolenge
    skoola+N+Fem+Pl+Abl: skoolenna
    skoola+N+Fem+Pl+Ins: skoolensa
    skoola+N+Fem+Pl+Gen: skoolengo
    skoola+N+Fem+Pl+Gen+Kiiro: [skoolengiiro, skoolengiiri, skoolengiire]
